臺灣高等法院民事裁定  
110年度抗字第1455號
抗  告  人  張家維  
            王妍尹  

            陳如玲  

            蘇信淵  
            劉肇昕  

共      同
訴訟代理人  方鳴濤律師
相  對  人  張蜜茹  


上列當事人間請求移轉出資額等事件，抗告人對於中華民國110
年11月10日臺灣臺北地方法院110年度補字第2255號裁定關於核
定訴訟標的金額部分，提起抗告，本院裁定如下： 
    主    文
抗告駁回。
抗告訴訟費用由抗告人負擔。
    理    由
一、按訴訟標的之價額，由法院核定。核定訴訟標的之價額，以
    起訴時之交易價額為準；無交易價額者，以原告就訴訟標的
    所有之利益為準；訴訟標的之價額不能核定者，以同法第46
    6條所定不得上訴第三審之最高利益額數加10分之1定之，民
    事訴訟法第77條之1第1項、第2項、第77條之12定有明文。
    又訴訟標的價額應以原告主張之訴訟標的及應受判決事項聲
    明定之。　　
二、本件相對人起訴主張：兩造於民國108年12月27日簽署國金
    能源有限公司(下稱國金公司)股權買賣契約書(下稱系爭契
    約)，經伊於110年7月28日解除，抗告人應回復原狀等情，
    依系爭契約第5條第3項第3款、民法第259條規定，請求㈠抗
    告人將國金公司減資至新臺幣(下同)5萬元，並由抗告人張
    家維辨理出資額變更登記；㈡張家維應偕同將國金公司法定
    代理人變更登記為伊，並將該公司之印章、存摺簿交付予伊
    ；㈢抗告人應於減資後，各自將國金公司之出資額移轉登記
    予伊等語。原法院核定本件訴訟標的價額為165萬元，抗告
    人對於訴訟標的價額核定部分不服，提起抗告。其抗告意旨
    略以：相對人如獲勝訴判決，係取得國金公司所有資產，國
    金公司之股東權益於起訴時為9,728萬6,192元，原裁定核定
    之訴訟標的價額顯有違誤，爰依法提起抗告等語。
三、經查：相對人主張依系爭契約第5條第2項約定解除契約後，
    依系爭契約第5條第3項第3款、民法第259條規定請求回復原
    狀，關於相對人上開聲明㈠至㈢項之請求，均係解除系爭契約
    後請求回復原狀之方法，即將國金公司資本額回復至原登記
    出資額5萬元、交還該公司之印章及存摺簿，變更國金公司
    法定代理人為相對人，及返還相對人移轉之出資額，核屬同
    一訴訟標的之包括性請求，訴訟經濟目的同一。其中聲明㈠
    、㈡項部分，固均屬財產權訴訟，然有限公司之減資究係提
    升或降低其公司交易價額，要與公司之營運狀況、長期經營
    計劃有關，尚難一概而論，更與抗告人依系爭契約取得國金
    公司股權、辦理增資後之股東權益無涉；而變更國金公司法
    定代理人、交付該公司存摺、印章予相對人，相對人所受利
    益之客觀價值並不明確，復未提出得以計算之方法及證據，
    依卷內資料自難以估算，即應認本件訴訟標的之價額為不能
    核定，應依民事訴訟法第77條之12定其價額為165萬元。
四、綜上所述，本件訴訟標的價額核定為165萬元，原裁定核定
    本件訴訟標的價額為165萬元，核無不合。抗告意旨指摘原
    裁定關於核定訴訟標的價額部分不當，聲明廢棄，自無理由
    ，應予駁回。
五、據上論結，本件抗告為無理由，爰裁定如主文。
中　　華　　民　　國　　111 　年　　3 　　月　　17　　日
                  民事第二十四庭
                        審判長法  官  胡宏文
                              法  官  陳筱蓉
                              法  官　楊雅清
正本係照原本作成。
本裁定除以適用法規顯有錯誤為理由外，不得再抗告。如提起再
抗告，應於收受送達後10日內委任律師為代理人向本院提出再抗
告狀。並繳納再抗告費新臺幣１千元。
中　　華　　民　　國　　111 　年　　3 　　月　　17　　日
　　　　　　　　　　　　    　書記官  陳惠娟